【裁判字號】    99,抗,1533
【裁判日期】    991118
【裁判案由】    假扣押聲明異議
【裁判全文】
臺灣高等法院民事裁定                  99年度抗字第1533號
抗  告  人  HEROWELL .
法定代理人  廖慧芳
抗  告  人  先毅科技有限公司
法定代理人  汪文雄
共      同
代  理  人  劉世興律師
相  對  人  民德科技股份有限公司
法定代理人  杜國強
代  理  人  陳永來律師
            魏雯祈律師
            陳郁仁律師
上列當事人間聲請假扣押事件， 抗告人對於中華民國99年8月31
日臺灣新竹地方法院99年度事聲字第27號裁定，提起抗告，本院
裁定如下：
    主  文
原裁定關於（1）駁回抗告人先毅科技有限公司異議部分，（2）
駁回抗告人HEROWELL INTERNATIONAL LTD. 超過假扣押該抗告人
對譁裕實業股份有限公司貨款債權之異議部分；及原法院九十九
年度司執全字第二九一號裁定關於上開部分之處分暨各訴訟費用
之裁判，均廢棄。
上開廢棄部分，相對人於原法院之聲請駁回。
其餘抗告駁回。
聲請、聲明及抗告訴訟費用由相對人負擔二分之一，餘由抗告人
HEROWE LL INTERNATIONAL LTD.負擔。
    理  由
一、按依假扣押之聲請，由本案管轄法院或假扣押標的所在地之
    地方法院管轄，而依假扣押標的所在地定法院管轄者，應記
    載假扣押之標的及其所在地，民事訴訟法第524條第1項、第
    525條第2項分別定有明文。相對人自承向原法院聲請對抗告
    人先毅科技有限公司（下稱先毅公司）之財產准予假扣押，
    係基於假扣押標的所在地定法院管轄而為聲請，惟其於聲請
    時，未依法記載先毅公司假扣押標的及其所在地，且先毅公
    司在原法院轄區內確無可供假扣押之財產等情，有民事假扣
    押聲請狀在卷可稽，復為相對人所自承（見本院卷第56頁）
    ，則相對人此部分之聲請即屬不合法，應予駁回。原法院司
    法事務官處分准許相對人此部分假扣押，原裁定駁回抗告人
    之異議，均有所違誤；抗告意旨指摘原裁定及原處分此部分
    不當，求為廢棄，為有理由，應由本院廢棄，並駁回相對人
    在原法院之聲請。
二、次按假扣押，非有日後不能強制執行或甚難執行之虞者，不
    得為之；應在外國為強制執行者，視為有日後甚難執行之虞
    ，民事訴訟法第523條定有明文。 相對人主張第三人汪文雄
    及廖慧芳共同以不當手段搶走相對人之客戶，致相對人受有
    16,063,069元之損害，為共同侵權行為，而廖慧芳為抗告人
    HEROWELL INTERNATIONAL LTD.（下稱HEROWELL公司） 之負
    責人，依公司法第23條規定，亦應負損害賠償責任等語，業
    據其提出HEROWELL公司註冊登記證明書、電子郵件影本、刑
    事告訴狀、銷售月報表為證，並據其陳明在卷（見本院卷第
    56頁），且相對人復已提起本案訴訟等情，亦有抗告人提出
    之民事起訴狀附卷可憑（見本院卷第16 -19頁），自應可認
    其關於請求之原因業已釋明。抗告人認相對人就請求原因未
    予釋明云云，並不足採。再者，抗告人HEROWELL公司係在英
    屬安圭拉島登記，屬境外公司，將來須在國外為強制執行，
    參照前開說明，就HEROWELL公司部分應認有日後甚難執行之
    虞，相對人就假扣押原因亦已為釋明，其聲請准供擔保得為
    假扣押，固無不合，惟查：假扣押標的所在地之非本案管轄
    法院為假扣押裁定者，須記載假扣押之標的，僅能對於該財
    產執行假扣押（辦理民事訴訟事件應行注意事項第二一六點
    參照）。本件兩造之本案訴訟現由臺灣板橋地方法院審理中
    ，而原法院僅係假扣押標的所在地，為兩造所不爭，參照前
    開說明，法院准予假扣押裁定，僅能准許相對人就所記載假
    扣押標的即抗告人HEROWELL公司對第三人譁裕實業股份有限
    公司之貨款債權為假扣押，相對人主張此係假扣押執行問題
    與假扣押聲請問題無關，並無可取。原法院司法事務官處分
    准許相對人就抗告人HEROWELL公司為假扣押關於超逾該項債
    權以外之財產部分，於法自有未洽，原裁定就此部分予以維
    持而駁回抗告人之異議，尚有未合。抗告意旨，指摘原裁定
    不當，求予廢棄，就前開債權命得供擔保後假扣押部分，並
    無理由，應予駁回，至於所命假扣押範圍超過假扣押標的部
    分，則有理由，應由本院予以廢棄，並改判如主文第二項所
    示。
三、據上論結，本件抗告為一部有理由、一部無理由。依民事訴
    訟法第492條、495條之1第1項、第449第1項、第95條、第79
    條，裁定如主文。
中    華    民    國    99    年    11    月    18    日
                    民事第八庭
                        審判長法  官  黃熙嫣
                              法  官  陳邦豪
                              法  官  李國增
正本係照原本作成。
本裁定除以適用法規顯有錯誤為理由外，不得再抗告。如提起再
抗告，應於收受後10日內委任律師為代理人向本院提出再抗告狀
並繳納再抗告費新台幣１千元。
中    華    民    國    99    年    11    月    18    日
                              書記官  倪淑芳

司法院資訊處製作；財團法人民間司法改革基金會備份。
